臺灣新北地方法院板橋簡易庭小額民事判決
110年度板小字第3346號
原      告  明台產物保險股份有限公司

法定代理人  長瀬耕一
訴訟代理人  潘素珍  
            陳國政  
被      告  王玉珠  
訴訟代理人  陳興強  
上列當事人間請求侵權行為損害賠償事件，於民國110年12月22
日言詞辯論終結，本院判決如下：
    主  文
被告應給付原告新臺幣伍萬零捌佰零貳元，及自民國一百一十年
十月十三日起至清償日止，按年息百分之五計算之利息。
原告其餘之訴駁回。
訴訟費用新臺幣壹仟元由被告負擔新臺幣玖佰參拾元，其餘由原
告負擔。
本判決原告勝訴部分得假執行。
    事實及理由
一、原告主張：緣被告於民國108年12月28日下午1時55分騎乘車
    號000-0000號普通重型機車，行經新北育樹林區佳園路3段
    與學府路口時，因行駛至交岔路口，左轉彎時，未依規定換
    入内側車道或左轉車道之過失，致碰撞由原告承保訴外人林
    添發所有並由訴外人林奕臣駕駛之車牌號碼000-0000號自用
    小客貨車(下稱系爭車輛)，致系爭車輛受損，案經新北市政
    府警察局樹林分局處理在案。系爭車輛經送廠維修，維修費
    用為新臺幣(下同)54,554元(鈑金24,830元、烤漆24,864元
    、零件4,860元），業經原告按保險契約理賠完竣，並依保
    險法第53條第1項規定，取得代位行使被保險人對於第三人
    之請求權。為此，爰依侵權行為及保險法第53條第1項規定
    訴請被告給付原告54,554元，及自起訴狀繕本送達翌日起至
    清償日止，按年息百分之5計付遲延利息。
二、被告則以：對肇事責任沒有意見，但修理費用認為零件只有
    4,860元，比例過小，認為不公平。又，之前沒有收到原告
    的通知等語置辯，並聲明：請求駁回原告之訴。
三、原告主張之上開事實，業據其提出保單查詢資料及系爭車輛
    行、駕照、系爭車輛受損照、道路交通事故當事人登記聯單
    、道路交通事故初步分析研判表、估價單及發票等件影本為
    證，並經本院依職權向新北市政府警察局樹林分局調閱系爭
    肇事資料查明無訛，附卷可稽。
四、按因故意或過失，不法侵害他人之權利者，負損害賠償責任
    。汽車、機車或其他非依軌道行駛之動力車輛，在使用中加
    損害於他人者，駕駛人應賠償因此所生之損害。被保險人因
    保險人應負保險責任之損失發生，而對於第三人有損失賠償
    請求權者，保險人得於給付賠償金額後，代位行使被保險人
    對於第三人之請求權。但其所請求之數額，以不逾賠償金額
    為限。前項第三人為被保險人之家屬或受僱人時，保險人無
    代位請求權。但損失係由其故意所致者，不在此限。民法第
    184條第1項前段、第191條之2前段及保險法第53條分別定有
    明文。次按不法毀損他人之物者，被害人得請求賠償其物因
    毀損所減少之價額。民法第196條第1項亦有明文。本件被告
    就系爭車損有過失等情為真實，已如前述，則原告依上開侵
    權行為之規定，請求被告負損害賠償責任，洵屬正當。又依
    民法第196條請求賠償物被毀損所減少之價額，固得以修復
    費用為估定之標準，但以必要者為限（如修理材料以新品換
    舊品，應予折舊）。經查，依系爭車輛維修清單上所載之維
    修項目，核與該車所受損部位相符，堪認上開修復項目所須
    之費用共計54,554元(鈑金24,830元、烤漆24,864元、零件4
    ,860元），均屬必要修復費用無誤，有估價單及發票附卷可
    參。又系爭車輛係於105年10月出廠（推定為15日），有行
    車執照附卷可稽，至108年12月28日車輛受損時，已使用3年
    2月13日，依「營利事業所得稅結算申報查核準則」第95條
    第8項規定，固定資產提列折舊採用定率遞減法者，以一年
    為計算單位，其使用期間未滿一年者，按實際使用月數相當
    於全年之比例計算之，不滿一月者，以一月計，故為3年3月
    計。而零件費用4,860元，係以新品換舊品，揆諸前述，應
    予折舊。本院依行政院公布之固定資產耐用年數表及固定資
    產折舊率表，即系爭自用小客車之耐用年數為五年，依定率
    遞減法每年折舊千分之三六九，是以上開零件扣除折舊後，
    原告得請求之修車零件費為1,108元（計算式如附表所示；
    元以下四捨五入）。此外，原告另支出修車之鈑金24,830元
    、烤漆24,864元，無折舊問題，是原告得向被告請求之修車
    費用，共計50,802元（計算式：1,108元+24,830元+24,864
    元=50,802元），即屬有據，應予准許。逾此部分之請求，
    尚乏依據，應予駁回。至被告雖質疑零件比例過低云云，惟
    查原告提出國都汽車股份有限公司中和廠估價單可資證明，
    與本件提出之其他事證相符，應屬可信，被告所辯自非可採
    。
五、從而，原告依侵權行為及保險契約之法律關係，請求被告給
    付50,802元，及自起訴狀繕本送達翌日即110年10月13日起
    至清償日止，按年息百分之5計算之利息，為有理由，應予
    准許，逾此部分之請求，即屬無據，應予駁回。
六、本件原告勝訴部分係依小額訴訟程序所為被告敗訴之判決，
    依民事訴訟法第436條之20之規定，爰依職權宣告假執行。
七、本件係小額訴訟事件，應依民事訴訟法第436條之19第1項規
    定，確定本件訴訟費用為1,000元，由敗訴之被告負擔930元
    ，其餘由原告負擔。
八、結論：本件原告之訴為一部有理由，一部無理由，依民事訴
    訟法第436條之23、第436條第2項、第79條、第436條之19第
    1項、第436條之20，判決如主文。
中　　華　　民　　國　　111 　年　　1 　　月　　12　　日
臺灣新北地方法院板橋簡易庭
法      官  呂安樂
以上正本係照原本作成。
如不服本判決，應於送達後20日內，向本院提出上訴狀，並表明
上訴理由（上訴理由應表明一、原判決所違背之法令及具體內容
。二、依訴訟資料可認為原判決有違背法令之具體事實。），如
於本判決宣示後送達前提起上訴者，應於判決送達後20日內補提
上訴理由書（須附繕本），如未於上訴後20日內補提合法上訴理
由書，法院得逕以裁定駁回上訴。
中　　華　　民　　國　　111 　年　　1 　　月　　12　　日
書記官  陳佩瑩
附表
-----
折舊時間           金額
第1年折舊值        4,860×0.369=1,793
第1年折舊後價值    4,860-1,793=3,067
第2年折舊值        3,067×0.369=1,132
第2年折舊後價值    3,067-1,132=1,935
第3年折舊值        1,935×0.369=714
第3年折舊後價值    1,935-714=1,221
第4年折舊值        1,221×0.369×(3/12)=113
第4年折舊後價值    1,221-113=1,108